臺灣臺中地方法院刑事判決　　　　　　　　　　　　九十二年度易字第二九五二號
　　公　訴　人　臺灣臺中地方法院檢察署檢察官
　　被　　　告　乙○○
　　　　　　　　丁○○
　　右　一　人
　　選任辯護人　賴書貞
　　被　　　告　丙○○
　　　　　　　　辛○○
右列被告等因詐欺取財等案件，經檢察官提起公訴（九十一年度偵字第三九九八號）
，本院判決如左：
    主  文
乙○○幫助共同意圖為自己不法之所有，以詐術使人將本人之物交付，處有期徒刑貳
月，如易科罰金，以佰元折算壹日。
丁○○共同意圖為自己不法之所有，以詐術使人將本人之物交付，處有期徒刑肆月，
如易科罰金，以佰元折算壹日。
丙○○、辛○○均無罪。
    犯罪事實
一、緣乙○○以駕駛救護車為業，平日因業務關係極易獲悉肇事車輛之資訊；丁○○
    則經營汽車音響公司，熟諳二手車仲介買賣業務。乙○○在丁○○所經營之汽車
    音響店內認識姓名年籍不詳綽號「阿男」之成年男子，又乙○○、丁○○二人均
    明知綽號「阿男」之成年男姓友人及其所屬贓車改裝集團之不詳成年成員三、四
    人，係從事收購事故車及竊取同款汽車後，將汽車牌照、車體零件等換裝後（即
    換裝成俗稱之「借屍還魂車」），再轉賣予不知情之中古車商據以轉售圖利之不
    法行為，卻仍分別為以下之犯行：
  (一)乙○○為圖牟取購得事故車後予以轉售之差價，接受綽號「阿男」之成年男子委
    託，而基於幫助丁○○、綽號「阿男」之成年男子及其所屬贓車改裝集團之不詳
    成年成員三、四人為後述(三)所示之詐欺取財犯行之幫助犯意，於民國八十九年十
    月間，自其不知情之友人己○○（原名郭季華，業經檢察官另為不起訴處分確定
    在案）所服務之臺中縣大甲鎮喜美車廠處（址設臺中縣大甲鎮○○路○段一三一
    號），得知適有黃雅萍所有之車牌號碼ＰＩ─八一二三號自小客車（引擎號碼
    VA-AM03525、車身號碼MB02525、型式年份1996、顏色銀色、廠牌三陽、排氣量
    1590c.c.，以下稱甲車），前於八十九年九月二十二日在國道一號高速公路肇事
    ，車身幾乎全毀，惟該車之引擎汽缸及防火牆等主要組成零件均未遭毀損尚可使
    用一事，故乙○○乃委由不知情之己○○代向黃雅萍以新臺幣（下同）五萬元之
    價格購得該肇事後之甲車，並於八十九年十一月八日向臺中區監理所豐原監理站
    辦理過戶登記，將甲車之所有權自黃雅萍名下過戶登記在乙○○之名下，乙○○
    再將該甲車以七萬元之價格轉售予綽號「阿男」之成年男子，因而賺得二萬元之
    差價，而以此收購事故車之方式，幫助丁○○、綽號「阿男」之成年男子及其所
    屬贓車改裝集團之不詳成年成員三、四人得以遂行後述(三)所示之詐欺取財犯行。
  (二)綽號「阿男」之成年男子及其所屬贓車改裝集團之不詳成年成員三、四人，即另
    行於八十九年十二月十一日清晨某時，在臺中市○○區○○路二段四三六巷之巷
    口處，竊得劉昌佑所有、由劉昌佑及庚○○共同管領使用之車牌號碼Ｘ二─八八
    八一號自小客車（引擎號碼VA-AN17795、車身號碼ME00715、型式年份1999、顏
    色銀色、廠牌三陽、排氣量1590c.c.，以下稱乙車）（本件尚無積極證據證明乙○○、丁○○二人就上開竊盜犯行部分有何共同犯意聯絡或行為分擔之情事），
    再將上開甲車之車牌二面、引擎（其汽缸體上留存有原出廠公司所打印制作之甲
    車引擎號碼VA-AM03525）及防火牆（其上留存有原出廠公司所打印制作之甲車車
    身號碼MB02525）等零件拆卸、套換、改裝在乙車上（該換裝甲車車牌、引擎、
    防火牆之乙車，以下稱系爭借屍還魂車；至於乙車遭卸除之車牌、引擎及防火牆
    等物則下落不明，未為警尋獲）。綽號「阿男」之成年男子及其所屬贓車改裝集
    團之不詳成年成員中之一人，又另以渠等以不詳方法所取得不知情之丙○○（由
    本院另為無罪諭知，詳後述）之國民身分證、駕駛執照及印章等物，偽造「丙○○」之署名、印文各一枚於汽（機）車過戶登記書之「新車主名稱（簽章）」欄
    後，即於八十九年十二月十五日，將該偽以丙○○為新車主名義申請辦理甲車過
    戶登記之性質上屬於私文書之過戶登記書，暨乙○○、丙○○之國民身分證、駕
    駛執照及印鑑章等物，持向臺中區監理所豐原監理站提出行使以申辦過戶登記，
    而將甲車之所有權自乙○○名下過戶登記在丙○○名下，並取得丙○○名義之行
    車執照（本件尚無積極證據證明乙○○、丁○○二人就上開行使偽造私文書犯行
    部分有何共同犯意聯絡或行為分擔之情事）。
  (三)丁○○明知系爭借屍還魂車係屬贓車，卻仍與綽號「阿男」之成年男子及其所屬
    贓車改裝集團之不詳成年成員三、四人間，共同基於意圖為自己不法所有詐欺取
    財之犯意聯絡及行為分擔，先由丁○○於八十九年十二月十六日某時，致電其因
    業務往來而熟識之不知情友人辛○○（由本院另為無罪諭知，詳後述）洽談系爭
    借屍還魂車之買賣事宜，俟談妥交易價格、買賣條件及交易時間、地點後，即於
    同日晚間某時，由丁○○偕同綽號「阿男」之成年男子及其所屬贓車改裝集團之
    不詳成年成員三、四人等，共同前往辛○○所經營之廣信車行（址設臺中市○○
    區○○路四二九之四號），由丁○○出面介紹雙方認識後，再由綽號「阿男」之
    成年男子或同行之不詳成年成員三、四人之其中一人與辛○○簽立以廣信車行為
    買受人之汽車買賣合約書，綽號「阿男」之成年男子並提出甲車之過戶登記資料
    及丙○○之國民身分證、駕駛執照、行車執照等物以取信於辛○○，辛○○因信
    任丁○○提供之車來源合法正當，且因綽號「阿男」之成年男子確實提出甲車之
    過戶登記資料及丙○○之身分證明文件等物，又因核對系爭借屍還魂車之汽缸體
    、防火牆上確有留存甲車之引擎號碼及車身號碼，致辛○○誤信系爭借屍還魂車
    確係來源合法正當無虞之甲車，且綽號「阿男」之成年男子確有處分權，而陷於
    錯誤，同意以相當於市價之二十四萬三千元之價格買受系爭借屍還魂車，並於簽
    約當日即交付二十萬元之現金予綽號「阿男」之成年男子收受，另交付二千元之
    佣金予丁○○收受，再於簽約後數日將餘款四萬三千元交付予綽號「阿男」之成
    年男子及其所屬贓車改裝集團之不詳成年成員等人收受，而共計受有支付二十四
    萬五千元之損害。另綽號「阿男」之成年男子復將上開丙○○之國民身分證、駕
    駛執照等物，及綽號「阿男」之成年男子或其所屬贓車改裝集團之不詳成年成員
    中之一人所另行偽造「丙○○」之署名、印文各一枚於汽（機）車過戶登記書之
    「原車主名稱（簽章）」欄之偽以丙○○為原車主名義申請辦理甲車過戶登記之
    性質上屬於私文書之過戶登記書，一併交由不知情之辛○○，辛○○再將上開證
    件、文件等資料，交付並委託不知情之戊○○代為辦理該車之過戶登記事宜，而
    由不知情之戊○○於八十九年十二月十八日將該偽以丙○○為原車主名義申請辦
    理甲車過戶登記之性質上屬於私文書之過戶登記書暨相關證件資料等，持向臺中
    區監理所臺中市監理站提出行使以申辦過戶登記，而將甲車之所有權自丙○○名
    下過戶登記在甲○○名下（本件尚無積極證據證明乙○○、丁○○二人就上開行
    使偽造私文書犯行部分有何共同犯意聯絡或行為分擔之情事；又甲○○為廣信車
    行之員工，由辛○○指定登記在其名下，亦無積極證據證明其就上開竊盜、行使
    偽造私文書、詐欺取財等犯行部分有何共同犯意聯絡或行為分擔之情事，業經檢
    察官另為不起訴處分確定在案）。
  (四)後於九十年二月一日適有不知情之張美瑤（另經檢察官為不起訴處分確定在案）
    以二十七萬五千元之價格向辛○○所經營之廣信車行購買系爭借屍還魂車，而於
    九十年二月二日向臺中區監理所臺中市監理站辦理過戶登記，而將甲車之所有權
    再自甲○○名下過戶登記在張美瑤名下。嗣於九十一年一月三十一日為警查知系
    爭借屍還魂車之車窗玻璃上留存有原編打之乙車艾登卡引擎號碼而察覺有異，遂
    循線查獲上情，並將系爭借屍魂還車發還乙車使用人庚○○領回。
二、案經臺北市政府警察局中正一分局報請臺灣臺中地方法院檢察署檢察官偵查起訴
    。
    理  由
壹、被告乙○○、丁○○有罪部分：
一、訊據被告乙○○、丁○○於本院九十四年五月十二日審判期日時，分別對於上開
    犯罪事實坦承不諱（詳本院卷(三)第七四至七六頁、第八０頁、第八四頁、第八七
    頁、第九五至一０三頁），且核與同案被告辛○○於偵訊及本院審理時所供述系
    爭借屍還魂車之買賣過程（詳偵卷第七一至七二頁、第八一至八二頁、本院卷(一)
    第四四至四七頁、第九六至一０四頁、第一一八頁、本院卷(二)第一五至一七頁、
    本院卷(三)第七八至八０頁）、證人黃雅萍於警詢及偵訊所證述甲車撞毀情形及售
    予被告乙○○之過程（詳偵卷第四七頁、第六七頁）、證人己○○於警詢、偵訊
    及本院審理時所證述仲介被告乙○○買受甲車之過程（詳偵卷第二一至二二頁、
    第七０頁、本院卷(二)第一六六至一六九頁）、證人庚○○於警詢及偵訊所證述乙
    車遭竊情節（詳偵卷第三六頁、第六八頁）、證人甲○○於警詢及本院審理時所
    證述被告丁○○偕同綽號「阿男」之成年男子等人同赴廣信車行出賣甲車（實際
    上為系爭借屍還魂車）及過戶其名下之過程（詳偵卷第二八至二九頁、本院卷(一)
    第一０五至一一０頁）、證人戊○○於本院審理時所證述辦理甲車（實際上為系
    爭借屍還魂車）過戶登記之過程（詳本院卷(二)第一七二至一七五頁）、證人張美
    瑤於警詢所證述買受系爭借屍還魂車之過程（詳偵卷第三一頁）等情節，均大致
    核屬相符（又上開證人分別於警詢所為之陳述，符合刑事訴訟法第一百五十九條
    之五之規定，均核有證據能力，附此敘明）。復有搜索扣押筆錄、扣押物品目錄
    表各一份（詳偵卷第一四至一六頁）、汽車買賣合約書三份（詳偵卷第二七頁、
    第三三頁、第四八頁）、汽車出廠與貨物完稅照證二份（詳偵卷第三四頁、第四
    ０頁）、贓物認領保管收據（詳偵卷第三七頁）、乙車之汽車隔熱紙保證書申請
    單（詳偵卷第四一頁）、系爭借屍還魂車為警查獲時車體外觀、汽缸體及防火牆
    之照片六幀（詳偵卷第四二至四四頁）、車輛車牌失竊作業查獲車輛認可資料、
    車輛竊盜詳細資料畫面、車籍資料作業各一份（詳偵卷第四五頁、第五二至五三
    頁）、同案被告乙○○與證人張美瑤所簽立之和解書一紙（詳偵卷第八三頁）、
    甲車之汽車異動查詢、過戶暨相關資料等（含汽〈機〉車過戶登記書、汽〈機〉
    車各項異動登記書、原車主身分證明書、汽車異動歷史查詢單、汽車車主歷史查
    詢單等）（詳本院卷(二)第三０至三六頁、第三九至四四頁）、乙車之汽車過戶登
    記資料（含汽〈機〉車過戶登記書）（詳本院卷(一)第二０二至二０三頁）、內政
    部警政署國道公路警察局第三警察隊檢送本院之甲車道路交通事故調查報告表、
    現場圖、事故照片八幀等（詳本院卷(二)第六四至七二頁）、臺灣省臺中縣區車輛
    行車事故鑑定委員會所檢送本院之甲車事故照片十幀（詳本院卷(二)第一三七至一
    四０頁）等存卷足憑。此外，經本院囑託內政部刑事警察局鑑定系爭借屍還魂車
    之汽缸體、防火牆上所留存甲車之引擎號碼及車身號碼有無經偽造或變造之情節
    ，經該局鑑識人員以磨砂機去除塗漆後施以電解腐蝕法，鑑定結果並未發現有何
    潛存文字或其他變造之痕跡，有該局九十四年四月二十八日刑鑑字第０九四００
    六六二三０號函及所附鑑定過程照片十五幀附卷可憑（詳本院卷(三)第一０至一八
    頁），復經本院囑託三陽工業股份有限公司鑑定系爭借屍還魂車之汽缸體、防火
    牆上所留存甲車之引擎號碼及車身號碼是否為該公司所打印制作，經該公司以拓
    印及拍照方式將上開引擎號碼及車身號碼字樣與原出廠資料逐一比對後，鑑定結
    果為該等引擎號碼及車身號碼為該公司所打印制作，有該公司九十四年五月四日
    （94）三工汽字第二二一號函存卷可證（詳本院卷(三)第一三二頁），本院再核以
    證人己○○於本院審理時所證述：甲車於發生事故後，引擎整體及防火牆部分尚
    且完整並未撞毀，打印有引擎號碼及車身號碼之部分亦屬完整等語（詳本院卷(二)
    第一六九頁），並參照前開卷附甲車事故照片所示該車毀損狀況以觀，堪認系爭
    借屍還魂車上所留存之甲車引擎號碼及車身號碼等部分，應為原屬甲車之引擎（
    其汽缸體上留存有原出廠公司所打印之甲車引擎號碼）及防火牆（其上留存有原
    出廠公司所打印之甲車車身號碼）經拆卸、套換、改裝在乙車上無誤。從而，被
    告乙○○、丁○○於本院九十四年五月十二日審判期日之自白，均堪認核與事實
    相符，得為證據，且堪採信。本案關於被告乙○○、丁○○之部分，事證業臻明
    確，渠等上開犯行，均堪認定。
二、查被告丁○○、綽號「阿男」之成年男子及其所屬贓車改裝集團之不詳成年成員
    三、四人等，既係利用被告丁○○前與同案被告辛○○業務往來熟識而取得其信
    任，復以提出甲車之過戶登記資料及丙○○之國民身分證、駕駛執照、行車執照
    等物以取信於同案被告辛○○，再以留存有甲車引擎號碼及車身號碼之零件換裝
    在系爭借屍還魂車上，使同案被告辛○○核對車籍資料確與系爭借屍還魂車相符
    ，則渠等顯係以上開詐術行為，致使同案被告辛○○誤信系爭借屍還魂車確係來
    源合法正當無虞之甲車，且綽號「阿男」之成年男子確有處分權，遂陷於錯誤，
    予以同意訂立上開買賣契約，並先後支付二十四萬三千元之買賣價金及二千元之
    佣金，且縱令與甲車同年份、同廠牌、同排氣量之自小客車於八十九年十一月、
    十二月間之正常中古車價，約為二十五萬元（詳本院卷(二)第六三頁之臺中市汽車
    商業同業公會九十三年十二月三日〈九十三〉中汽男字第０四０號函），亦即同
    案被告辛○○係以相當於市價之價格買受系爭借屍還魂車，然依民法第九百四十
    九條之規定，同案被告辛○○在兩年內既仍有隨時遭權利人請求返還之風險，亦
    即其係以市價購得具有如此重大權利瑕疵之物，因法律權利之重大瑕疵而顯然貶
    損其交換價值，則其支出與所得顯不平衡，故難謂同案被告辛○○未受有財產上
    之損害。被告丁○○明知系爭借屍還魂車係屬贓車，卻仍與綽號「阿男」之成年
    男子及其所屬贓車改裝集團之不詳成年成員數人為如上之分工行為，並藉此牟取
    同案被告辛○○所支付之上開買賣價金及佣金，則渠等堪認均具有不法所有之意
    圖無訛，且彼等就上開詐欺取財之犯行顯有犯意聯絡及行為分擔甚明。至於被告
    乙○○明知綽號「阿男」之成年男子及其所屬贓車改裝集團之不詳成年成員三、
    四人，係從事收購事故車及竊取同款汽車後，將汽車牌照、車體零件等換裝後，
    再與被告丁○○共同向同案被告辛○○為上開詐欺取財之犯行，卻仍於收購甲車
    後將之轉售予綽號「阿男」之成年男子，以利渠等換裝甲車車牌、引擎、防火牆
    至乙車上，顯係基於幫助被告丁○○、綽號「阿男」之成年男子及其所屬贓車改
    裝集團之不詳成年成員三、四人遂行上開詐欺取財犯行之幫助犯意，而被告乙○○所為，尚屬詐欺取財罪之構成要件以外之行為，本院復查無其與被告丁○○、
    綽號「阿男」之成年男子及其所屬贓車改裝集團之不詳成年成員三、四人間，就
    上開詐欺取財犯行有何犯意聯絡及行為分擔等情，故被告乙○○應以幫助犯論。
三、核被告乙○○所為，係犯刑法第三十條第一項、第三百三十九條第一項之幫助詐
    欺取財罪。核被告丁○○所為，則係犯刑法第三百三十九條第一項之詐欺取財罪
    。原起訴檢察官就被告乙○○、丁○○部分之論罪法條，雖於起訴書上均同時併
    載應論詐欺取財罪之正犯，又記載應論詐欺取財罪之幫助犯云云，惟既經公訴人
    於本院審判期日論告時，明確更正論以被告乙○○係犯刑法第三十條第一項、第
    三百三十九條第一項之幫助詐欺取財罪嫌，被告丁○○則係犯刑法第三百三十九
    條第一項之詐欺取財罪嫌（詳本院卷(三)第八九頁），則本件尚不生變更起訴法條
    之問題，合先敘明。被告丁○○與綽號「阿男」之成年男子及其所屬贓車改裝集
    團之不詳成年成員三、四人間，就上開詐欺取財犯行有犯意之聯絡及行為之分擔
    ，應論以共同正犯。被告乙○○幫助被告丁○○與綽號「阿男」之成年男子及其
    所屬贓車改裝集團之不詳成年成員三、四人為上開詐欺取財之犯行，為從犯，本
    院核其犯罪情節尚較該等正犯為輕，爰依刑法第三十條第二項之規定，按正犯之
    刑減輕之。爰審酌被告乙○○、丁○○前均未曾受有罪判決之宣告，有臺灣高等
    法院被告全國前案紀錄表二份在卷可佐，渠等素行堪認良好，惟渠等因貪圖不法
    蠅利而分別為上開幫助詐欺取財、共同詐欺取財犯行之犯罪動機、目的，所分別
    獲得之不法利益尚非重大，對於被害人即同案被告辛○○所致生之損害迄未賠償
    ，被告乙○○上開幫助犯行之犯罪情節尚較被告丁○○為輕，而被告乙○○係於
    被告丁○○所經營之汽車音響店內結識綽號「阿男」之成年男子，又被告丁○○
    於系爭借屍還魂車之買賣過程始終參與其中，故被告丁○○參與本件詐欺取財犯
    行之分工程度甚深，又渠等自警偵訊以降乃至本院數度進行審判期日時，均猶仍
    否認犯行且飾詞卸責，迭經本院陸續調查證據乃至罪證業趨明確後，始於最後一
    次審判期日坦承犯行之犯後態度，暨渠等生活狀況、智識程度等一切情狀，分別
    量處如主文第一、二項所示之刑，並分別諭知易科罰金之折算標準，以示懲儆。
四、被告丁○○不另為無罪諭知部分：
  (一)公訴意旨尚認：被告丁○○偕同綽號「阿男」之成年男子及其所屬贓車改裝集團
    之不詳成年成員三、四人，將系爭借屍還魂車賣予同案被告辛○○之部分，另涉
    犯刑法第三百四十九條第二項之牙保贓物罪嫌，且與上開論罪科刑之詐欺取財罪
    部分有牽連犯之裁判上一罪法律關係等語。（又原起訴檢察官就該部分之論罪法
    條，雖於起訴書上均同時併載論以刑法第三百四十九條第二項之故買贓物罪之正
    犯及該條項之故買贓物罪之幫助犯云云，惟嗣經公訴人於本院審判期日論告時，
    明確更正論以刑法第三百四十九條第二項之牙保贓物罪嫌，附此敘明）。
  (二)惟按，所謂「牙保贓物」，係指牙保贓物之行為人明知前財產犯罪行為人（即該
    財產犯罪之正犯）因犯罪所得之贓物含有違法財產狀態，卻仍基於幫助前財產犯
    罪行為人處分贓物之目的，而以居間介紹買賣或其他交易之意，而介紹贓物買賣
    或使贓物流通，則牙保贓物之行為人既係於前財產犯罪行為人所為之犯行既遂且
    已告終了後，始於事後介入參與，而無法構成前財產犯罪之幫助犯，復因前財產
    犯罪行為人嗣後處分贓物之行為要屬前財產犯罪之與罰之後行為而不另論，因此
    基於刑事立法政策之考量，特設牙保贓物之獨立處罰之規定，惟該牙保贓物之行
    為本質上仍為前財產犯罪的事後幫助行為，要無疑問。基此，牙保贓物行為人之
    主觀上必係基於幫助前財產犯罪行為人處分贓物之目的，而基於為前財產犯罪行
    為人居間介紹買賣或其他交易之意，而為介紹贓物買賣或使贓物流通之行為，方
    得以該罪相繩。然查，被告丁○○係與綽號「阿男」之成年男子及其所屬贓車改
    裝集團之不詳成年成員三、四人間，共同基於意圖為自己不法所有詐欺取財之犯
    意聯絡，而為上開詐欺取財犯行之分工，業如前述，則被告丁○○係基於共同為
    自己不法所有之犯意，而為上開詐欺取財罪之構成要件之行為，即與牙保贓物罪
    之主觀構成要件及客觀構成要件難認相容。從而，被告丁○○被訴另涉犯牙保贓
    物罪嫌部分，既與該罪之構成要件有間，本院復查無被告丁○○有何公訴人所指
    訴該部分犯行之事實，該部分被訴犯行即屬不能證明，則就此部分本應為被告丁○○無罪之判決，以示審慎。惟公訴人既認此部分與前述被告丁○○被訴有罪部
    分有牽連犯之裁判上一罪之法律關係，爰不另為無罪之諭知，併此敘明。
貳、被告丙○○無罪部分：
一、公訴意旨略以：本案係由被告丙○○或綽號「阿男之男子先向被告乙○○購得甲
    車，復基於不法所有之意圖竊得乙車後，由被告丙○○或綽號「阿男」之男子將
    甲車之車牌二面、引擎及防火牆等零件拆卸、套換、改裝在乙車上，再由被告丙○○或綽號「阿男」之男子、丁○○共同出賣予知情之同案被告辛○○（惟經本
    院審理後，認為本案要無積極證據足資證明同案被告辛○○有何故買贓物之事實
    ，詳後述），嗣辛○○再轉賣予不知情之張美瑤，致張美瑤誤信系爭借屍還魂車
    確為來源正當合法之甲車，而陷於錯誤，遂受有支付二十七萬五千元價金之損害
    ，因認被告丙○○涉犯刑法第三百二十條第一項之竊盜罪嫌及同法第三百三十九
    條第一項之詐欺取財罪嫌等語。（惟原起訴書所載犯罪事實，關於被告丙○○之
    部分，均係載「被告丙○○或綽號『阿男』之男子」，則被告丙○○究竟是否即
    為公訴人所指稱之綽號「阿男」之成年男子，又被告丙○○是否確實涉有重嫌，
    已非無疑；又原起訴檢察官既係認同案被告辛○○明知系爭借屍還魂車確屬贓車
    ，卻仍予以故買之，則依原起訴檢察官所起訴之犯罪事實而論，被告丙○○將系
    爭借屍還魂車賣予知情之同案被告辛○○之行為，即難認有何詐欺取財可言，而
    系爭借屍還魂車既係由同案被告辛○○買受後，再由同案被告辛○○轉售予證人
    張美瑤，則被告丙○○對於同案被告辛○○被訴嗣後向證人張美瑤為詐欺取財之
    犯行部分，究竟尚有何進而仍具犯意聯絡及行為分擔之情節，原起訴書之犯罪事
    實欄卻均未論及，故依據原起訴之犯罪事實而論，被告丙○○究竟有何共同詐欺
    取財之犯行，即難認明確；又依據原起訴書所載之論罪法條以觀，原起訴檢察官
    既論被告乙○○、丁○○、丙○○及辛○○四人均為詐欺取財罪之共同正犯，亦
    即認為渠等四人係共同向證人張美瑤施以詐術，致其陷於錯誤並受有損害，則起
    訴檢察官既認同案被告辛○○係與其餘同案被告共同基於為自己不法所有意圖共
    同為詐欺取財之犯行，卻又另論同案被告辛○○復涉犯故買贓物之罪嫌，論理上
    亦不無矛盾之虞，併此敘明）。
二、按犯罪事實應依證據認定之，無證據不得認定犯罪事實；又不能證明被告犯罪者
    ，應諭知無罪之判決，刑事訴訟法第一百五十四條第二項、第三百零一條第一項
    分別定有明文。次按，事實之認定，應憑證據，如未能發現相當證據，或證據不
    足以證明，自不能以推測或擬制之方法，以為裁判基礎；又所謂認定犯罪事實之
    證據，係指足以認定被告確有犯罪行為之積極證據而言，而認定犯罪事實所憑之
    證據，雖不以直接證據為限，間接證據亦包括在內，然而無論直接或間接證據，
    其為訴訟上之證明，須於通常一般人均不致有所懷疑，而得確信其為真實之程度
    ，始得據之為有罪之認定，倘其證明尚未達到此一程度，而有合理懷疑存在時，
    事實審復已就其心證上理由予以闡述，敘明其如何無從為有罪之確信，因而為無
    罪之判決，尚不得任意指為違法，最高法院二十九年上字第三一０五號、四十年
    台上字第八六號、七十六年台上字第四九八六號判例要旨可供參酌。再按，當事
    人得聲請法院調查證據，而法院為發見真實，亦得依職權調查證據，但限於維護
    公平正義或對被告之利益有重大關係之事項為限，修正後刑事訴訟法第一百六十
    三條第一、二項定有明文。故法院固得依職權調查證據，但並無蒐集證據之義務
    。蒐集證據乃檢察官或自訴人之職責，事實審法院應以調查證據為其主要職責，
    其調查之範圍，亦以審判中所存在之一切證據為限，案內不存在之證據，即不得
    責令法院為發現真實，應依職權從各方面蒐集證據，最高法院九十一年台上字第
    五八四六號判決意旨可供參酌。
三、公訴人認被告丙○○涉犯竊盜及詐欺取財等罪嫌，係以：(一)同案被告乙○○、丁○○於警詢及偵訊所分別供述買受甲車及出售系爭借屍還魂車之過程；(二)同案被
    告辛○○於警詢及偵訊時，經警提示被告丙○○之口卡照片後，指稱被告丙○○
    疑似於八十九年十二月十六日前往其所經營之廣信車行參與系爭借屍還魂車買賣
    過程之供述；(三)前述「理由壹、一」部分所載卷附之汽車買賣合約書、甲車之汽
    車異動查詢資料、過戶暨相關資料等（含汽〈機〉車過戶登記書、汽〈機〉車各
    項異動登記書、原車主身分證明書、汽車異動歷史查詢單、汽車車主歷史查詢單
    等），證明甲車所有權曾於八十九年十二月十五日自同案被告乙○○名下過戶登
    記在被告丙○○名下等，資為論據。訊據被告丙○○於本院準備程序及審理時（
    按其於偵查中始終未曾到案應訊），均堅決否認有何竊盜及詐欺取財之犯行，辯
    稱：伊未曾竊取乙車，亦未曾將甲車部分零件換裝於乙車上後，將系爭借屍還魂
    車賣予同案被告辛○○，伊更未曾將甲車所有權辦理過戶登記於伊名下，伊曾於
    八十九年十月間，因欲購買二手車而將其國民身分證、駕駛執照等物交由同案被
    告丁○○處理，然之後因伊急於出國而未交易完成，伊懷疑係遭人冒用伊上開證
    件辦理甲車之過戶登記等語。
四、經查：
  (一)同案被告乙○○自警偵訊以降乃至本院審理時，均始終明確供述：「阿男非丙○○，甲車係伊轉售予阿男後，再登記在丙○○名下。」（詳偵卷第一七至一九頁
    ）、「阿男要買甲車去修理，阿男非丙○○，車是阿男去大甲喜美廠拖的。」（
    詳偵卷第六九頁）、「跟伊買車的是阿男，過戶是給丙○○，伊有見過阿男及丙○○。」（詳本院卷(一)第四四頁）、「阿男找伊買甲車，丙○○當時不在場，丙○○不是阿男，是阿男的友人，證件交給阿男過戶，去廣信車行時丙○○不在場
    ，有阿男、丁○○一起去，在丁○○店裡有看過丙○○一、二次，看到時丙○○
    都與阿男在一起。」（詳本院卷(一)第一一一至一一五頁）、「阿男不是丙○○，
    伊把證件交給阿男辦過戶，不知為何過戶在丙○○名下，是阿男他們僱人去大甲
    喜美廠把甲車拖走。」（詳本院卷(二)第一二至一四頁）、「賣車當天確定丙○○
    沒有在場；本件買賣車過程中伊沒有見過被告丙○○；伊將甲車賣給阿男，阿男
    則說要過戶給丙○○。」（詳本院卷(三)第七五頁、第八三至八四頁）等語；又查
    ，同案被告丁○○自警偵訊以降乃至本院審理時，亦始終明確供述：「係阿男委
    託伊介紹辛○○買車。」（詳偵卷第二四頁）、「阿男將車牽到廣信車行，丙○○未出面。」（詳偵卷第七一頁）、「伊在警局看口卡才知道有一個人叫丙○○
    ，當天是丙○○和另外二個人一起到伊公司，另外二人中有一人好像叫阿男。」
    （詳本院卷(一)第四七頁）、「是阿男出面與三、四個人一起到店裡兜售系爭借屍
    還魂車，現在看來不像丙○○有一起去，丙○○曾有叫伊幫他找買主，現在看丙○○有點像（於八十九年十二月九日到現場委託伊賣車之人）有在場，伊都沒有
    拿到丙○○的證件。」（詳本院卷(一)第九三至九四頁）、「丙○○與阿男在一起
    ，一起到我店裡二到三次，伊沒有稱呼丙○○。」（詳本院卷(一)第一一六頁）、
    「賣系爭借屍還魂車當天，伊沒有印象丙○○有無在場；因為阿男告訴伊該車登
    記在丙○○名下，所以伊才告訴乙○○系爭借屍還魂車是綽號『白頭』（按即指
    被告丙○○）要賣的；伊可辨別阿男及丙○○；賣車之事係阿男與伊談，買賣當
    天伊沒有看到丙○○，伊不知何人去偷乙車。」（詳本院卷(三)第七六頁、第八六
    頁）等語。是則同案被告丁○○對於被告丙○○究竟有無參與系爭借屍還魂車買
    賣過程一事，既已前後供述不一，其所為之上開供述，是否堪信，已非無疑，且
    綜合同案被告乙○○、丁○○上開供述內容以觀，俱見系爭借屍魂還車買賣過程
    中，確有綽號「阿男」之成年男子參與其中並扮演主要指揮地位，然綽號「阿男
    」之成年男子與被告丙○○並非同一人，而向被告乙○○收購甲車以及嗣與同案
    被告丁○○共同出售系爭借屍還魂車予同案被告辛○○之人，均為該綽號「阿男
    」之成年男子，而非被告丙○○一節，堪屬明確，則起訴犯罪事實中所指訴收購
    甲車及竊取乙車後，將甲車之車牌二面、引擎及防火牆等零件拆卸、套換、改裝
    在乙車上，再與同案被告丁○○共同向同案被告辛○○出售系爭借屍還魂車之人
    ，是否即為被告丙○○，顯非無疑，故同案被告乙○○、丁○○自警偵訊以降乃
    至本院審理時所為之供述，顯不足以證明被告丙○○確有被訴之竊盜、詐欺取財
    等犯行。
  (二)次查，依據同案被告辛○○於警偵訊以降乃至本院審理時之供述內容以觀，足徵
    同案被告辛○○與被告丙○○並不相識，同案被告辛○○僅與同案被告丁○○相
    識，系爭借屍還魂車係由同案被告丁○○與伊談妥交易條件後，再由同案被告丁○○偕同自稱車主之一行人於八十九年十二月十六日晚間同赴伊所經營之廣信車
    行辦理買賣、過戶等事宜，而同案被告辛○○依據一般中古車正常買賣及辦理過
 戶登記手續之過程中，車主應會出面辦理之常情，以及伊確曾於系爭借屍還魂車
    買賣過程中親眼見過被告丙○○之國民身分證及行車執照等情節，故伊於警詢及
    偵訊時，乃供述被告丙○○於八十九年十二月十六日應有同赴伊所經營之廣信車
    行處理系爭借屍還魂車之買賣過程等語（詳偵卷第二五頁、第七一至七二頁、第
    八一至八二頁、本院卷(一)第四七頁）。然查，被告丙○○自警偵訊以降乃至本院
    於九十三年一月十四日第一次準備程序期日時止，均未曾到案應訊，亦即同案被
    告辛○○上開警詢、偵訊及本院準備程序時之指述，均未曾親見被告丙○○本人
    ，而僅係依據為警提供之被告丙○○口卡照片據以指認，惟自被告丙○○於九十
    三年二月十一日起到庭應訊，而經同案被告辛○○於本院審判期日親見被告丙○○本人後，同案被告辛○○即明確供稱：「伊對到庭之丙○○沒印象，伊檢查證
    件時，行照是丙○○的名字，伊未問在場之人有無車主，沒有人告訴伊丙○○有
    無在場。」（本院卷(一)第九六至一０四頁）、「買賣當晚丙○○沒去廣信車行。
    」（詳本院卷(二)第一二頁）、「買賣當晚現場無人自稱丙○○。」（詳本院卷(三)
    第七九頁）等語，基此，公訴人指訴被告丙○○有與同案被告丁○○共同向同案
    被告辛○○出售系爭借屍還魂車一節是否屬實，即不無疑問，而同案被告辛○○
    自警偵訊以降乃至本院審理時所為之供述，亦難認為足以證明被告丙○○確有被
    訴之竊盜、詐欺取財等犯行。
  (三)又查，同案被告乙○○購得甲車後再轉售予綽號「阿男」之成年男子，嗣該甲車
    之所有權即於八十九年十二月十五日自同案被告乙○○名下過戶登記在被告丙○○名下等情，固經同案被告乙○○於警詢、偵訊及本院審理時供述明確，並有前
    述汽車買賣合約書、甲車之汽車異動查詢資料、過戶暨相關資料等（含汽〈機〉
    車過戶登記書、汽〈機〉車各項異動登記書、原車主身分證明書、汽車異動歷史
    查詢單、汽車車主歷史查詢單等）附卷可稽，然被告丙○○於本院審理時始終辯
    稱：伊曾於八十九年十月間，因欲購買二手車而將其國民身分證、駕駛執照等物
    交由同案被告丁○○處理，然之後因伊急於出國而未交易完成等語，核與同案被
    告丁○○於本院審理時所供稱：被告丙○○確於八十九年十月間曾因欲購買二手
    車而將辦理過戶資料交予伊，惟嗣因被告丙○○不欲購買，伊即將上開證件資料
    返還被告丙○○等情節（詳本院卷(一)第九三至九五頁、第一一六頁、第一七五頁
    、本院卷(二)第一一至一二頁、第一八頁），尚屬大致相符，則被告丙○○之國民
    身分證及駕駛執照等資料，確曾於本案案發前，一度脫離被告丙○○之持有及實
    際支配管領範圍，應堪認定。復查，經本院以肉眼觀察、比對卷附之以被告丙○○為新車主名義之過戶登記書及以被告丙○○為原車主名義之過戶登記書上「丙○○」之署押各一枚（詳本院卷(二)第三一頁、第四四頁），無論於筆勢、筆順、
    字體等均明顯不同，且均核與被告丙○○於本院準備程序時之署押筆跡亦不相同
    ，則該等過戶登記書是否為被告丙○○所親簽，顯非無疑。再查，倘若被告丙○○確為收購甲車及竊取乙車後，將甲車之車牌二面、引擎及防火牆等零件拆卸、
    套換、改裝在乙車上，再與同案被告丁○○共同向同案被告辛○○出售系爭借屍
    還魂車之人，衡諸常情，被告丙○○為免日後遭警循線追查其犯罪行為，應無仍
    甘膽以自己名義辦理甲車過戶登記之可能，然甲車卻於八十九年十二月十五日自
    同案被告乙○○名下過戶登記在被告丙○○名下，則難謂與事理常情毫無悖逆之
    處。另查，依據同案被告乙○○、丁○○之供述，堪認綽號「阿男」之成年男子
 及其所屬贓車改裝集團之不詳成年成員三、四人，確實於案發前後期間，經常出
    入同案被告丁○○所經營之汽車音響店內，而本案之詐欺取財犯行又為渠等所主
    導，則被告丙○○辯稱：伊之國民身分證、駕駛執照等物脫離其持有之期間，不
    無遭人不法取得而遭冒用等語，尚非全然無據。末查，被告丙○○於八十九年十
    月、十一月間，因犯多起竊盜案件而先後為警查獲，其為逃避刑事追訴，乃於八
    十九年十二月二十一日自臺灣地區出境，直至九十一年八月七日始入境接受法律
    制裁，業據被告丙○○供述在卷，復有內政部警政署入出境管理局函覆本院之入
    出國日期證明書及本院九十一年度易緝字第四六八號刑事判決等在卷可按（詳本
    院卷(二)第三七至三八頁、第一八六至一九二頁），則被告丙○○於本案案發前後
    既已出國逃避追緝，顯已無法即時獲悉或為警查知甲車過戶登記於其名下一事，
    故其所辯稱：伊之國民身分證、駕駛執照等物不無遭人不法取得而遭冒用等情，
    亦非顯不可能。從而，本案尚難僅以甲車之所有權曾自同案被告乙○○名下過戶
    登記在被告丙○○名下一節，即得率爾認定被告丙○○必有被訴之竊盜、詐欺取
    財等犯行。
五、綜上所述，公訴人所舉證據均不足以證明被告丙○○確有於收購甲車及竊取乙車
    後，將甲車之車牌二面、引擎及防火牆等零件拆卸、套換、改裝在乙車上，再與
    同案被告丁○○共同向同案被告辛○○出售系爭借屍還魂車之犯行，此外，本院
    復查無其他積極證據可資證明被告丙○○確有公訴人所指訴之竊盜及詐欺取財之
    犯行，本件即屬不能證明被告丙○○犯罪，揆諸前揭說明，自應諭知被告丙○○
    無罪之判決，以示審慎。
六、併辦部分應退由檢察官另為適法處理：
    檢察官移請本院併辦部分（九十二年度偵緝字第一三０三號）係認：被告丙○○
    基於為自己不法所有之意圖，先於八十九年十月十六日十四時三十分許，在桃園
    縣中壢市○○路○段三八二號，下手竊取壬○○所有車牌號碼Ｐ五—０一五九號
    自小客車，其為免犯行遭警查獲，又於同年十月十八日十七時許，敲破李忠政所
    有而停放在桃園縣中壢市○○地○道橋下之車牌號碼Ｌ九—九二三二號自小客車
    之後車窗（毀損部分未據告訴），竊取李忠政所有上開自小客車之行車執照一張
    後，即將壬○○上開自小客車之車牌丟棄，而於不詳時間、地點偽造號碼為Ｌ九
    —九二三二號之車牌二面，並懸掛在上開壬○○自小客車上使用，嗣於同年十一
    月十三日十四時許，由宋裕祥（經檢察官另為不起訴處分）駕駛上開自小客車搭
    載被告丙○○行經彰化縣芳苑鄉漢寶村台十七線四九公里處時，為警當場查獲，
    故認被告丙○○係犯刑法第三百二十條第一項之竊盜罪嫌，並與本案其被訴涉犯
    竊盜罪嫌部分，有連續犯之裁判上一罪法律關係等語。然查，本案被告丙○○被
    訴涉犯竊盜罪嫌部分，既屬不能證明，而經本院諭知無罪之判決，詳如前述，則
    檢察官移請併辦部分即與本案起訴部分，要無連續犯之裁判上一罪法律關係，而
    檢察官對此部分亦未起訴，本院即無得併予審究，自應退由檢察官另為適法之處
    理，併予敘明。
、被告辛○○無罪部分：
一、公訴意旨略以：被告辛○○明知系爭借屍還魂車係屬贓車，卻仍向被告丁○○、
    綽號「阿男」之成年男子及其所屬贓車改裝集團之不詳成年成員三、四人買受系
    爭借屍還魂車後，於九十年二月一日向不知情之張美瑤訛稱系爭借屍還魂車係來
    源合法正當無虞之甲車，而使張美瑤陷於錯誤，同意以二十七萬五千元之價格向
    被告辛○○購買系爭借屍還魂車，而於九十年二月二日向臺中區監理所臺中市監
    理站辦理過戶登記，而將甲車之所有權過戶登記在張美瑤名下，並交付二十七萬
    五千元之價金予被告辛○○收受，而受有損害，因認被告辛○○涉犯刑法第三百
    四十九條第二項之故買贓物罪嫌及同法第三百三十九條第一項之詐欺取財罪嫌。
二、按犯罪事實應依證據認定之，無證據不得認定犯罪事實；又不能證明被告犯罪者
    ，應諭知無罪之判決，刑事訴訟法第一百五十四條第二項、第三百零一條第一項
    分別定有明文。次按，事實之認定，應憑證據，如未能發現相當證據，或證據不
    足以證明，自不能以推測或擬制之方法，以為裁判基礎；又所謂認定犯罪事實之
    證據，係指足以認定被告確有犯罪行為之積極證據而言，而認定犯罪事實所憑之
    證據，雖不以直接證據為限，間接證據亦包括在內，然而無論直接或間接證據，
    其為訴訟上之證明，須於通常一般人均不致有所懷疑，而得確信其為真實之程度
    ，始得據之為有罪之認定，倘其證明尚未達到此一程度，而有合理懷疑存在時，
    事實審復已就其心證上理由予以闡述，敘明其如何無從為有罪之確信，因而為無
    罪之判決，尚不得任意指為違法，最高法院二十九年上字第三一０五號、四十年
    台上字第八六號、七十六年台上字第四九八六號判例要旨可供參酌。再按，當事
    人得聲請法院調查證據，而法院為發見真實，亦得依職權調查證據，但限於維護
    公平正義或對被告之利益有重大關係之事項為限，刑事訴訟法第一百六十三條第
    一項、第二項定有明文。故法院固得依職權調查證據，但並無蒐集證據之義務。
    蒐集證據乃檢察官或自訴人之職責，事實審法院應以調查證據為其主要職責，其
    調查之範圍，亦以審判中所存在之一切證據為限，案內不存在之證據，即不得責
    令法院為發現真實，應依職權從各方面蒐集證據，最高法院九十一年度台上字第
    五八四六號判決意旨可供參酌。再按，刑法第三百四十九條第二項之故買贓物罪
    ，係指知情故買，而有對價的取得贓物之所有為其要件（最高法院八十三年度台
    上字第一七號判決要旨參照），亦即行為人於故買贓物時，必須對其所故買之物
    確係他人財產犯罪所得之物有所認識，並且具有進而決意加以故買之主觀心態，
    始具有故買贓物之故意，假若故買當時毫無所知，或於故買後方知其為贓物，即
    因欠缺構成要件故意而無由構成該罪。
三、公訴人認被告辛○○涉犯故買贓物及詐欺取財等罪嫌，係以前述「理由壹、一」
    部分所載之證據資為論據，訊據被告辛○○固不否認確於前開時、地向被告丁○○、綽號「阿男」之成年男子及其所屬贓車改裝集團之不詳成年成員三、四人買
    受系爭借屍還魂車後，嗣將系爭借屍還魂車出賣予不知情之證人張美瑤等情，惟
    自警偵訊以降乃至本院審理時，均始終堅決否認有何故買贓物及詐欺取財之犯行
    ，辯稱：伊不知道系爭借屍還魂車係贓物等語。
四、經查：
  (一)前述「理由壹、一」部分所載之供述證據、書證及物證等，雖得證明被告辛○○
    確於前開時、地向被告丁○○、綽號「阿男」之成年男子及其所屬贓車改裝集團
    之不詳成年成員三、四人買受系爭借屍還魂車後，嗣將系爭借屍還魂車出賣予不
    知情之證人張美瑤等情，然尚不足以斷認被告辛○○於買受及出賣當時，主觀上
    必然已對於系爭借屍還魂車確為綽號「阿男」之成年男子及其所屬贓車改裝集團
    之不詳成年成員三、四人以收購甲車後再將部分零件換裝於所竊得之乙車而得之
    贓車一事有所認識，合先敘明。
  (二)首就公訴人所指訴被告辛○○涉嫌故買贓物部分而論，其於買受系爭借屍還魂車
    當時，是否主觀上明知該車確係贓物，應通觀其交易價格、交易對象、交易方式
    及該贓物之屬性、外觀、使用方式等因素綜合判斷。本件先就交易價格而論，衡
    諸常情，贓物之買受人因無法取得所買受之贓物完整之權利，復於日後不無擔負
    民事賠償責任或涉罹刑章之風險，且因明知贓物之出賣人本身亦非經合法管道正
    當取得贓物之所有權，亦即並未付出相當對價以取得該贓物，故在交易價格上即
    無仍願支出相當價格之可能；然查，與甲車同年份、同廠牌、同排氣量之自小客
    車於八十九年十一月、十二月間之正常中古車價，約為二十五萬元，有前述臺中
    市汽車商業同業公會九十三年十二月三日（九十三）中汽男字第０四０號函在卷
    可按，而被告辛○○係以二十四萬三千元之價格買入系爭借屍還魂車，堪認係以
    相當於市價之價格買受系爭借屍還魂車，則若謂被告辛○○已明知系爭借屍還魂
    車確屬贓車，卻仍甘願支付相當於市價之高價，即難謂與一般事理常情無違。其
    次，就交易對象及交易方式以觀，被告辛○○係從事中古車買賣業務之人，本件
    係由其因業務往來而熟識之友人即同案被告丁○○主動與其談妥系爭借屍還魂車
    之買賣條件，再由同案被告丁○○偕同綽號「阿男」之成年男子及其所屬贓車改
    裝集團之不詳成年成員三、四人等，共同前往被告辛○○營業處簽立以廣信車行
    為買受人之汽車買賣合約書，並由綽號「阿男」之成年男子等人提出甲車之過戶
    登記資料及所有權登記名義人即同案被告丙○○之國民身分證、駕駛執照、行車
    執照等物，又系爭借屍還魂車之汽缸體、防火牆上確有留存甲車之引擎號碼及車
    身號碼，則被告辛○○於核對車籍資料、車主資料及該車所留存之引擎號碼、車
    身號碼之後，因該等資料所示內容及系爭借屍還魂車外觀狀態均屬吻合，遂同意
    買受且支付相當於市價之價金，則就其交易方式而言，尚難認有何證據足以顯示
    有何明顯悖於一般中古車買賣交易習慣之處，又就其交易過程而言，亦難謂有何
    特殊可疑之處，而足以使被告辛○○於交易當時即得查知系爭借屍還魂車之來源
    有異。再者，就自小客車之屬性、外觀、使用方式而論，自小客車之買賣、過戶
    ，須持買賣雙方所簽立之過戶登記書暨雙方之身分證明文件、駕駛執照等資料，
    向監理單位辦理過戶登記手續，並經登載記錄於監理單位之檔案資料及記載於行
    車執照上，故具有一定之專屬性及公示性，又自小客車於出廠時，均經生產、製
    造廠商將證明該車製造廠商及出廠時期之獨一引擎號碼及車身號碼打印制作於車
    體特定位置，而引擎號碼、車身號碼併與汽車牌照合為特定自小客車所有權歸屬
    之證明，故一般自小客車買賣、過戶之過程中，若上述車籍資料與車身、車體所
    顯示之外觀及出賣人提出之身分證明文件均核屬相符，常態下即堪信該自小客車
    之來源確係合法正當，亦堪信出賣人應有處分權無誤；則參諸前述本院囑託內政
    部警政署刑事警察局及三陽工業股份有限公司鑑定結果，系爭借屍還魂車經鑑定
    後，尚且未發現任何潛存文字及變造痕跡，又經原出廠公司比對檔案資料，證實
    系爭借屍還魂車上所留存之甲車之引擎號碼、車身號碼確為該公司所打印制作，
    足徵被告辛○○於核對車籍資料、車主資料及該車所留存之引擎號碼、車身號碼
    既屬吻合，而認為系爭借屍還魂車確為來源正當合法之甲車，亦為事理之常。從
    而，無論就系爭借屍還魂車之交易價格、交易對象、交易方式及自小客車之屬性
    、外觀、使用方式而論，均難認被告辛○○於買受系爭借屍還魂車之過程中，有
    何明顯悖於一般中古車買賣交易習慣之處，亦難認有何明顯不合常理或悖於現實
    之情事，足使被告辛○○得以即時查知系爭借屍還魂車之來源有所疑異，則被告
    辛○○對於其所買受之系爭借屍還魂車是否確係他人財產犯罪所得之物一事，究
    竟有無認識，又有何進而決意加以故買之情事存在，即非無疑，則被告辛○○買
    受系爭借屍還魂車之行為，尚難謂合於刑法第三百四十九條第二項之故買贓物罪
    之主觀構成要件。
  (三)再者，被告辛○○既不知系爭借屍還魂車確屬贓車，次衡諸被告辛○○嗣將系爭
    借屍還魂車賣予證人張美瑤之過程，其轉售之交易價格及其交易方式亦無悖於一
    般中古車買賣交易習慣之處，又本院查無被告辛○○於買受系爭借屍還魂車後，
    有何事後知悉該車確屬贓物之事實，則被告辛○○亦難認為有何基於不法所有意
    圖向證人張美瑤施以任何詐術行為之情存在，故被告辛○○將系爭借屍還魂車售
    予證人張美瑤之行為，亦難認合於詐欺取財罪之構成要件。
五、綜上所述，公訴人所舉證據既不足以證明被告辛○○於買受系爭借屍還魂車時，
    對於該車為綽號「阿男」之成年男子及其所屬贓車改裝集團之不詳成年成員三、
    四人以收購甲車後再將部分零件換裝於所竊得之乙車而得之贓車一事，有何主觀
    上之認識，亦不足以證明被告辛○○嗣後將系爭借屍還魂車轉售予證人張美瑤時
    ，主觀上已然知悉該車係屬贓車，而有何基於不法所有意圖而為施以詐術之行為
    。此外，本院復查無其他積極證據可資證明被告辛○○確有公訴人所指訴之上開
    犯行，本件即屬不能證明被告辛○○犯罪，揆諸前揭說明，自應諭知被告辛○○
    無罪之判決，以示審慎。
肆、據上論斷，應依刑事訴訟法第二百九十九條第一項前段、第三百零一條第一項，
    刑法第三十條第一項、第二項、第二十八條、第三百三十九條第一項、第四十一
    條第一項前段，罰金罰鍰提高標準條例第一條前段、第二條，判決如主文。
中      華      民      國      九十四      年    五    月    三十一    日
                                臺灣臺中地方法院刑事第十一庭
                                    審判長法  官  林  源  森
                                          法  官  王  世  華
                                          法  官  廖  慧  如
右正本證明與原本無異。
如不服本判決，應於判決送達後十日內向本院提出上訴狀，上訴於臺灣高等法院臺中
分院( 須附繕本 )。
                                          書記官
中    華    民    國      九十四      年       六      月     三    日
附錄論罪科刑法條
刑法第三十條：
幫助他人犯罪者，為從犯。雖他人不知幫助之情者，亦同。
從犯之處罰，得按正犯之刑減輕之。
刑法第三百三十九條第一項：
意圖為自己或第三人不法之所有，以詐術使人將本人或第三人之物交付者，處五年以
下有期徒刑、拘役或科或併科一千元以下罰金。
